【裁判字號】    92,交聲,262
【裁判日期】    920423
【裁判案由】    交管條例聲異
【裁判全文】
臺灣板橋地方法院交通事件裁定                    九十二年度交聲字第二六二號
    原處分機關  交通部公路總局臺北區監理所
    異  議  人
    即受處分人  甲○○
右列受處分人因違反道路交通管理處罰條例案件，對於交通部公路總局臺北區監理所
於九十二年一月三日所為之處分（原處分案號：北監六字第裁四０－Ｃ000000
00號），聲明異議，本院裁定如左：
    主  文
異議駁回。
    理  由
一、異議意旨略以：異議人即受處分人甲○○主張伊於民國九十一年日七月六日二十
    二時三十分，駕駛車牌號碼為八Ｂ－五九八號營業小客車行經蘆洲市○○街與永
    康街二巷口，與ＲＺＬ－九九三號輕機車發生交通事故，經臺北縣政府警察局交
    通隊以「左方車未讓右方車先行」舉發，但伊認應係該輕機車「支線未讓幹線道
    車先行」，且伊行經路口已減速慢行，輕機車由小巷衝出、夜間行駛未開頭燈、
    超速行駛，原舉發單位未依照雙方是否超速就單方舉發，爰請求撤銷原處云云。
二、按汽車駕駛人，爭道行駛有兩線均為幹線道或支線道時，左方車不讓右方車先行
    者，處新臺幣（下同）六百元以上一千八百元以下罰鍰；汽車駕駛人違反本條例
    第四十五條者，除依原條款處罰鍰外，並予記違規點數一點，道路交通管理處罰
    條例第四十五條第九款及第六十三條第一項第一款分別定有明文。
三、經查，本件異議人於九十一年日七月六日二十二時三十分，駕駛車牌號碼為八Ｂ
    －五九八號營業小客車行經蘆洲市○○街與永康街二巷口，與ＲＺＬ－九九三號
    輕機車發生交通事故，經臺北縣政府警察局交通隊交通事故審核小組依當時事故
    處理資料分析研判，異議人駕駛營業小客車，行經無號誌四岔路口沿永康街直行
    ，與橫向永康街二巷直行輕機車發生擦撞，致輕機車騎士倒地受傷，依道路交通
    安全規則第一百零二條第一項第二款之規定：行經無號誌路口左方車應讓右方車
    先行，而依道路交通管理處罰條例第四十五條第九款之規定舉發之事實，有臺北
    縣政府警察局交通隊交通事故審核小組舉發之北縣警交字第Ｃ00000000
    號舉發違反道路交通管理事件通知單、道路交通事故調查報告表各一份附卷可稽
    。矧依上開道路交通事故調查報告表，本件異議人違規地點之蘆洲市○○街與永
    康街二巷口之交岔路口並未設置任何標誌、標線及號誌，故無幹、支線道之分，
    異議人（係左方車）與該輕機車之駕駛人（係右方車）既均為直行車駕駛人，且
    二車發生碰撞之地點，係位於該交岔路口中心點附近，碰撞後異議人之車有向前
    移動再停止，足見異議人有左方車未讓右方車先行至明。異議人空言否認前開違
    規行為所為之辯解，尚無足採。原處分機關據以援引前揭規定，裁處異議人罰鍰
    六百元，並記違規點數一點，依照上開說明，並無不合，應予維持。本件異議為
    無理由，應予駁回。
四、依道路交通案件處理辦法第十九條，裁定如主文。
中    華    民    國      九十二      年      四      月    二十三      日
                                      臺灣板橋地方法院交通法庭
                                          法  官  楊  千  儀
右正本證明與原本無異。
如不服本裁定，應於送達後五日內，向本院提出抗告狀。
                                          書記官  吳  河  東
中    華    民    國      九十二      年      四      月    二十三      日


司法院資訊處製作；財團法人民間司法改革基金會備份。
